Tomás Langer Durán

+569 57304590 · tomas.ild.work@gmail.com · Chile



Github



DESARROLLADOR FRONTEND

Como Desarrollador Frontend, me apasiona la tecnología e innovación, especializándome en la creación de proyectos web modernos que sean accesibles, optimizados y visualmente atractivos, siempre centrado en mejorar la experiencia del usuario y brindar una percepción positiva del producto o servicio . Con más de 3 años de experiencia en liderazgo de equipos y en abordar proyectos desafiantes con éxito, combino habilidades técnicas sólidas con una mentalidad proactiva. Mi compromiso con el aprendizaje continuo se refleja en la búsqueda constante de nuevas herramientas y estrategias para enriquecer y mejorar mis habilidades como desarrollador.

COMPETENCIAS CLAVE

Jugador de equipo Experiencia de usuario (UX) Tailwind CSS Accesibilidad (a11y) HTML5 Propositivo Resolución de conflictos CSS3 Shadcn **WCAG** Creativo Orientado a resultados Javascript Redux toolkit Wordpress Proactivo Ingles B1 (Intermedio) React. Git WooCommerce

EXPERIENCIA PROFESIONAL

Groovelist - Frontend Developer

Octubre 2023 - Febrero 2024

Logré migrar una aplicación de PHP a React usando Atomic Design, implementando Redux Toolkit para la gestión del estado y Amazon Cognito para autenticación de usuarios. También facilité la integración de servicios con Axios y diseñé interfaces con Tailwind CSS. Trabajé con el equipo de backend para garantizar entregas puntuales y mejorar la experiencia del usuario, contribuyendo al éxito del proyecto.

Freelance - Angin Diciembre 2023 - Presente

Diseñé y desarrollé un sitio web para una destilería de gin con WordPress, CSS y HTML, enfocándome en la accesibilidad (a11y) para brindar una experiencia inclusiva. Actualmente, estoy explorando opciones para migrar a tecnologías más modernas para mayor escalabilidad y rendimiento. El sitio web fue optimizado para ser visualmente atractivo y eficiente.

Sales Advisor - H&M Julio 2018 - Enero 2022

Como Sales Advisor, ayudé a maximizar ventas y mejorar la eficiencia del equipo. Representé a Chile en la apertura de tiendas en Montevideo, Uruguay. Me especialicé en la resolución de conflictos para asegurar la satisfacción del cliente y trabajé estrechamente con el equipo visual y Managers para implementar mejoras que optimizaron el rendimiento general de la tienda. Mis logros fueron evaluados mediante KPIs, destacando mi enfoque en experiencias personalizadas y mi colaboración con el equipo Visual y Manager para impulsar resultados mediante KPIs.

EDUCACIÓN

Frontend Developer

Actualmente cursando programas educativos en Platzi, Coursera, @FaztCode y @midudev.

Ingeniero en Marketing

Titulado con distinciones del Instituto profesional DuocUC

Fullstack Developer

Certificado del programa One de Alura Latam I Oracle Next Education